 智慧財產法院刑事判決
                                  99年度刑智上訴字第97號
上  訴  人　臺灣板橋地方法院檢察署檢察官
上　訴　人
即　被　告　江明恆  　
                      號
選任辯護人　郭學廉律師
          　林恩宇律師
被      告　黃寶葵　　
上列上訴人因被告偽造文書等案件，不服臺灣板橋地方法院98年
度訴字第2752號、98年度訴字第3948號，中華民國99年10月21日
第一審判決（起訴案號：臺灣板橋地方法院檢察署97年度偵字第
20580 號、98年度偵字第6701號，追加起訴案號：臺灣板橋地方
法院檢察署98年度偵字第20944 號），提起上訴，本院判決如下
：
    主  文
原判決關於江明恆有罪部分撤銷。
江明恆共同行使偽造私文書，足以生損害於他人，累犯，處有期
徒刑壹年貳月。扣案如附表三編號1 至7 及附表四所示之物均沒
收。
其餘上訴駁回。
    事  實
一、江明恆前於民國92年間，因違反菸酒管理法，經臺灣基隆地
    方法院以92年度瑞簡字第68號判處有期徒刑3 月確定，於92
    年10月7 日易科罰金執行完畢，竟仍不知悔改，明知如附表
    一所示之商標均係金門酒廠實業股份有限公司（下稱金門酒
    廠）向經濟部智慧財產局申請註冊，取得商標專用權，指定
    使用於高粱酒等各種酒類之專用商品（商標名稱、圖樣、專
    用期限及專用商品均詳如附表一所示），現仍在商標專用期
    間，未經商標專用權人之同意或授權，不得於同一或類似商
    品使用相同或近似之商標圖樣，復明知商品一經標示其「製
    造商名稱」，或其「公司地址、服務專線電話」，即足表彰
    其商品來源，而使消費者產生「所標示之公司藉此表示該等
    商品係由該公司所產製無誤」之主觀認知，足以生損害於該
    製造廠商。詎江明恆竟仍與姓名年籍不詳綽號「阿明師」、
    「旺仔」、「黃裕興」之成年男子，共同基於於同一商品使
    用未經他人同意或授權之註冊商標，繼而行使偽造私文書以
    販賣仿冒商標商品之犯意聯絡，自96年2 月間起向張晃銘（
    所涉違反商標法等案件，業經臺灣板橋地方法院以97年度簡
    字第7121號判處有期徒刑6 月確定在案）前妻黃寶葵擔任負
    責人之正記酒業有限公司（下稱正記公司）及維仁國際產業
    股份有限公司（下稱維仁公司）購買金門高粱酒之真品後，
    再交由「阿明師」將上開金門高粱酒之真品加入酒精及礦泉
    水，以摻混調製成酒精濃度相似之偽製之金門高粱酒後，復
    向不知情之謝東海及「阿水」等購買回收空酒瓶，清洗後進
    行填裝上開偽製之金門高粱酒，並蓋上由「黃裕興」提供之
    偽造瓶蓋，且貼上由「旺仔」提供載有製造商：「金門酒廠
    實業股份有限公司」，暨該公司地址、電話、產品批號、商
    品條碼之偽造金門高粱酒標籤之私文書、準私文書及偽造金
    門酒廠之膠帶及貼紙完成包裝後，將上開仿冒金門高粱酒回
    賣給張晃銘而行使偽造之上開私文書、準私文書，足以生損
    害於金門酒廠及消費大眾。嗣經法務部調查局臺北市調查處
    於97年1 月30日持臺灣板橋地方法院所核發之搜索票至江明
    恆位於臺北縣汐止市鄉○路○ 段112 號及臺北縣汐止市鄉○
    路○ 段○○巷2 號之3 所租用之倉庫處執行搜索，因而查獲仿
    冒之58度金門高粱酒300 毫升裝共69箱及39瓶、38度金門高
    粱酒300 毫升裝共32箱、38度金門高粱酒600 毫升裝共54箱
    、58度金門高粱酒600 毫升裝共51箱、58度金門高粱酒750
    毫升裝共181 箱、38度金門高粱酒750 毫升裝共22箱及金門
    高粱酒1 公升裝2 箱；馬諦氏蘇格蘭威士忌13箱、約翰走路
    黑牌12年蘇格蘭威士忌2 箱、約翰走路綠牌15年純麥蘇格蘭
    威士忌8 箱、威雀12年純麥蘇格蘭13箱（真品7 箱，每箱12
    瓶，共84瓶；偽品4 箱，每箱12瓶、另單獨有11瓶、9 瓶，
    共68瓶）、波瑪麗白蘭地8 箱、鑑賞家威士忌2 箱、乙醇16
    桶、金門高粱酒瓶蓋6590個、洗瓶水管3 組、洗瓶器工具2
    組、麥卡倫標籤1 箱、洗瓶器馬達1 個、儲水槽1 個、金門
    高粱標籤70張、金門酒廠膠帶29捲、金門酒廠貼紙30條及軟
    木塞共1,270 個，始悉上情。
二、案經法務部調查局臺北市調查處移送暨金門酒廠實業股份有
    限公司、英商麥卡倫蒸餾酒有限公司、英商高地蒸餾酒製造
    廠廠牌有限公司訴請臺灣板橋地方法院檢察署檢察官偵查起
    訴暨追加起訴。
    理  由
壹、證據能力部分：
一、按刑事訴訟法第159 條第1 項雖規定，被告以外之人於審判
    外之言詞或書面陳述，除法律有規定外，不得作為證據。惟
    同法第159 條之5 第1 、2 項已規定，經當事人於審判程序
    同意作為證據，法院審酌該言詞陳述或書面陳述作成時之情
    況，認為適當者，亦得為證據。當事人、代理人或辯護人於
    法院調查證據時，知有第159 條第1 項不得為證據之情形，
    而未於言詞辯論終結前聲明異議者，視為有前項之同意（指
    同條第1 項之同意作為證據），此乃第159 條第1 項所容許
    ，得作為證據之例外規定之一。經查，本案被告江明恆、黃
    寶葵、張晃銘暨其選任辯護人及檢察官於言詞辯論終結前，
    均未就判決所引用之各該被告以外之人於審判外之陳述（含
    共同被告基於被告以外之人身分所為陳述）及所調查之證據
    主張有刑事訴訟法第159 條第1 項不得為證據之情形，本院
    復審酌各該證據作成時並無違法及證明力明顯過低之瑕疵等
    情況，認為適當，是本案經調查之證據均有證據能力。至以
    下所引其餘非屬供述證據部分，既不適用傳聞法則，復查無
    違法取得之情事存在，自應認同具證據能力。
二、本件認定事實所引用之卷內文書證據及物證之證據能力部分
    ，並無證據證明係公務員違背法定程序所取得，檢察官及被
    告於原審或本院均未主張排除前開物證之證據能力，且迄於
    原審或本院言詞辯論終結前均未表示異議，本院經審酌前開
    物證並非公務員違背法定程序所取得，亦無刑事訴訟法第15
    9條之4顯有不可信之情況，故上揭物證均有證據能力。
貳、有罪部分：
一、訊據被告江明恆就上揭事實於調查、偵查、原審及本院審理
    時均坦承不諱，核與證人即同案被告張晃銘於法務部調查局
    臺北市調查處（下稱市調處）調查、偵查中及原審審理時之
    證述情節相符，且經證人謝東海、陳寶彩、李運成於市調處
    調查中證述甚明，復有金門酒廠品保檢驗編號B0000000000
    、B0000000000 、B0000000檢驗報告書、臺北縣政府查獲違
    法嫌疑菸酒案件現場處理紀錄表、扣押物品清單、責付委託
    保管切結書、中華民國商標註冊證、經濟部智慧財產局商標
    資料檢索服務（商標權人：金門酒廠實業股份有限公司）等
    附卷可稽，並有仿冒之58度金門高粱酒600 毫升裝共69箱及
    39瓶、38度金門高粱酒300 毫升裝共32箱、38度金門高粱酒
    600 毫升裝共54 箱 、58度金門高粱酒300 毫升裝共51箱、
    58度金門高粱酒750 毫升裝共181 箱、38度金門高粱酒750
    毫升裝共22箱及金門高粱酒1 公升裝2 箱、乙醇16桶、金門
    高粱酒瓶蓋6590個、洗瓶水管3 組、洗瓶器工具2 組、洗瓶
    器馬達1 個、儲水槽1 個、金門高粱標籤70張、金門酒廠膠
    帶29捲及金門酒廠貼紙30條等扣案可證，足認被告江明恆任
    意性自白與事實相符，從而，本件事證明確，被告江明恆上
    開犯行堪以認定，應予依法論科。
二、按在紙上或物品上之文字、符號、圖畫、照像，依習慣或特
　　約，足以為表示其用意之證明者，依刑法第220 條第1 項規
  　定，應以文書論。查金門高粱酒防偽酒標上所標示之產品批
    號及商品條碼，雖為一組數字、字母或符號，然其經判讀，
    可據以辨識商品種類及生產廠商，依習慣或特約，足以表示
    其用意之證明，應屬刑法第220 條第1 項規定之準文書；至
    於所標示之製造商名稱、公司地址及服務專線，係表示該酒
    類之生產廠商，為刑法第210 條所稱私文書。如附表四所示
    仿冒金門高粱酒上之標籤，所標示產品批號、商品條碼、製
    造商名稱、公司地址及服務專線，係屬偽造之私文書或準私
    文書，而偽造該私文書或準私文書，使人誤以為仿冒金門高
    粱酒係金門酒廠所生產，自足以生損害於金門酒廠及消費大
    眾。核被告江明恆所為，係犯刑法第216 條、第210 條之行
    使偽造私文書罪、刑法第216 條、第210 條、第220 條第1
    項之行使偽造準私文書罪及違反商標法第81條第1 款之明知
    為未得商標權人同意，於同一商品，使用相同之註冊商標罪
    、商標法第82條之明知為未得商標權人同意，於同一商品，
    使用相同之註冊商標商品而販賣罪。被告江明恆以上開一行
    為，同時觸犯上開數罪，應依刑法第55條想像競合犯之規定
    ，從一重之刑法第216 條、第210 條行使偽造私文書罪處斷
    。次按「刑法於民國九十四年二月二日修正公布（九十五年
    七月一日施行）刪除連續犯規定之同時，對於合乎接續犯或
    包括的一罪之情形，為避免刑罰之過度評價，已於立法理由
    說明委由實務以補充解釋之方式，發展接續犯之概念，以限
    縮數罪併罰之範圍。」；「是於刪除連續犯規定後，苟行為
    人主觀上基於單一之犯意，以數個舉動接續進行，而侵害同
    一法益，在時間、空間上有密切關係，依一般社會健全觀念
    ，難以強行分開，在刑法評價上，以視為數個舉動之接續實
    行，合為包括之一行為予以評價，較為合理。」（最高法院
    100 年度臺上字第158 號判決意旨參照）。是被告江明恆自
    96年2 月起迄99年1 月30日查獲前所為多次上開犯行，均係
    侵害同一法益，時間緊密，地點相同，應論以包括一罪。又
    被告江明恆與「阿明師」、「旺仔」、「黃裕興」間就上開
    犯行，各自負擔犯罪行為之一部，具有犯意聯絡及行為分擔
    ，應論以共同正犯。又被告江明恆前曾犯有如犯罪事實欄所
    載之前科及執行紀錄，有臺灣高等法院被告前案紀錄表在卷
    可考，其於有期徒刑執行完畢後，於5 年內故意再犯
    本件有期徒刑以上之罪，為累犯，應依法加重其刑。
三、原審以被告犯罪事證明確，予以論罪科刑，固非無見，惟查
    ：（一）按刑法關於違禁物之沒收，係採義務沒收主義，法
    院並無斟酌裁量之權，應沒收之違禁物，不以扣押於本案者
    為限，即扣押於他案者，苟與本案有關，且非已不存在，仍
    應依法宣告沒收。又沒收物之執行完畢與沒收物之不存在，
    並非一事，因犯罪依法必須沒收之物，雖已於另案被告之確
    定判決諭知沒收，並已執行完畢，對於其他被告之判決，仍
    應宣告沒收（最高法院92年度台上字第6115號判決意旨參照
    ）。次按商標法第83條係有關於沒收之特別規定，應優先於
    刑法第38條第1 項第2 款而適用。而商標法第83條規定「犯
    前二條之罪所製造、販賣、陳列、輸出或輸入之商品，或所
    提供於服務使用之物品或文書，不問屬於犯人與否，沒收之
    。」，係採義務沒收主義（最高法院98年台上字第1970號判
    決意旨參照），故本案扣案如附表三編號1 至7 所示之物，
    雖已經被告江明恆販賣予同案被告張晃銘而脫離被告持有，
    且已於另案即張晃銘販賣上揭仿冒金門高粱酒犯行時，於該
    案中所沒收，有臺灣板橋地方法院97年度簡字第7121號判決
    書在卷可憑，惟既屬應絕對義務沒收之違禁物，仍應於本件
    被告罪刑之諭知時，宣告沒收，原審雖於理由中敘明，卻未
    於主文中宣告沒收，應有未洽。（二）另按共同實行犯罪行
    為之人，在合同意思範圍以內，各自分擔犯罪行為之一部，
    相互利用他人之行為，以達其犯罪之目的者，即應對於全部
    所發生之結果，共同負責，不問犯罪動機起於何人，亦不必
    每一階段犯行，均經參與。又關於犯意聯絡，不限於事前有
    所協議，其於行為當時，基於相互之認識，以共同犯罪之意
    思參與者，亦無礙於共同正犯之成立。且數共同正犯之間，
    原不以直接發生犯意聯絡者為限，即有間接之聯絡者，亦包
    括在內。經查被告江明恆於調查、偵查時均供稱係由「黃裕
    興」提供偽造瓶蓋已完成本件犯罪行為（見偵查卷第75、14
    1 頁），故「黃裕興」亦應為本件之共同正犯。是本件被告
    江明恆與「阿明師」、「旺仔」、「黃裕興」等人，基於共
    同販賣仿冒偽造之金門高梁酒之意思，各自分擔偽製仿冒之
    金門高粱酒，瓶蓋、標籤、膠帶及貼紙，並進而販賣以行使
    偽造私文書、準私文書之行為，均屬共同正犯。原審僅認被
    告江明恆係與姓名年籍不詳之綽號「阿明師」、「旺仔」之
    成年男子為共同正犯，亦有未洽。另查被告江明恆雖亦於調
    查及偵查時供稱係向謝東海及「阿水」購買回收之空酒瓶，
    惟查謝東海於調查時供稱已經營資源回收數十年，其以新台
    幣2 元購入空瓶，清洗後以新台幣2.5 元賣給被告江明恆，
    其並不清楚被告江明恆收購空酒瓶的用途（見偵查卷第100
    頁），而被告江明恆於調查及偵查時則均供稱買回之空酒瓶
    上還需以真空沖洗方式清洗內瓶（見偵查卷第75、143 ），
    故不能證明謝東海及「阿水」共謀。另被告江明恆上訴意旨
    雖另指陳原審就此部分理由不備，應屬誤會。惟原判決既有
    上開可議之處，仍屬無可維持，應由本院撤銷改判。
四、爰審酌被告江明恆意圖私利，竟共同偽製仿冒金門高粱酒，
    足使金門酒廠蒙受營業損失，亦使民眾對該商品價值判斷形
    成混淆，令上開商標權人合法商品之信譽與品質受質疑，惟
    念其犯後坦認犯行、態度良好，且其所偽製之金門高粱酒，
    僅係劣質，尚非對人體有重大危害，另審酌被告江明恆已有
    販賣仿冒酒類之前案紀錄，曾經判處有期徒刑3 月，竟仍不
    知悔改等一切情狀，爰量處如主文所示之刑，以資懲戒。扣
    案如附表三編號1 至7 及附表四編號1 至11所示之仿冒金門
    高粱酒、標籤、瓶蓋、膠帶及貼紙，均係被告江明恆違犯商
    標法第81條所偽製之仿冒商品，依該法第83條規定，不問屬
    於犯人與否，均應宣告沒收之。另附表四編號12至16所示之
    物，均係被告江明恆所有、供本件犯罪所用之物，均應依刑
    法第38條第1 項第2 款規定宣告沒收。至其餘扣案之馬諦氏
    蘇格蘭威士忌13箱、約翰走路黑牌12年蘇格蘭威士忌2 箱、
    約翰走路綠牌15年純麥蘇格蘭威士忌8 箱、威雀12年純麥蘇
    格蘭13箱（真品7 箱，每箱12 瓶 ，共84瓶；偽品4 箱，每
    箱12瓶、另單獨有11瓶、9 瓶，共68瓶）、波瑪麗白蘭地8
    箱、鑑賞家威士忌2 箱、麥卡倫標籤1 箱、軟木塞共1270個
    ，則因與本案犯罪無涉，爰不予宣告沒收，併此指明。
參、無罪部分：
一、本案被告黃寶葵所涉仿冒金門高粱酒部分，被告江明恆、黃
    寶葵所涉仿冒洋酒部分，經本院審理結果，認原審以不能證
    明被告犯罪，而為無罪之諭知，經核並無違誤，應予維持，
    並引用第一審判決書記載無罪部分之證據及理由（如附件）
    。
二、檢察官上訴意旨略以：（一）被告江明恆對於所查獲扣案之
    仿冒洋酒、乙醇、洗瓶水管、洗瓶器工具、麥卡倫標籤、馬
　　達、儲水槽等物，僅辯稱係一名叫「阿偉」的人欠伊新臺幣
  　35萬元，所以伊才將扣案之仿冒洋酒搬回來做擔保等語。然
    其對於「阿偉」之真實姓名、住居所等相關資料均無法說明
    ，顯為一般常見之「幽靈抗辯」，原審如欲為有利於被告江
　　明恆之認定，自應查明此部分之事實，非可盡為採信被告之
  　辯解，且本件查獲現場除扣案之假洋酒外，另尚有乙醇、洗
    瓶水管等物，顯見查獲現場亦為被告江明恆製作假洋酒之工
　　廠，故本件縱無法證明被告江明恆確有將扣案之假洋酒販售
  　予他人之行為，惟被告江明恆既無法舉證證明扣案假洋酒之
    來源，至少可認定被告江明恆確有偽造私文書及於同一商品
    使用相同之註冊商標之犯行。（二）被告黃寶葵係正紀公司
　　及維仁公司之實際負責人，且該二公司之進貨及記帳亦均由
  　其經手且一起記帳，輔以同案被告江明恆則於偵查中供稱伊
　　都是用「榮吉商行」之名義與正記公司交易，伊向正記公司
  　買進真酒，嗣再賣回假酒給正記酒業之過程，雖係由同案被
    告張晃銘與伊接洽，黃寶葵並未參與，但正記公司作帳的人
    是黃寶葵，黃寶葵一定知情等語，及同案被告張晃銘於偵查
    中供陳：伊有將自江明恆處訂購之仿冒金門高粱酒售予廣香
    龍華樓餐廳，有告訴黃寶葵伊在賣假酒，賣給廣香龍華樓的
    金門高粱係伊前妻出貨的，伊比較會分辨啤酒類的偽酒，洋
    酒類、金酒黃寶葵比較會看等語。另佐以扣案之貨品進退明
　　細表可知，正記公司及維仁公司向「榮吉商行」之進貨並非
  　單獨表列，而係與向其他公司之進貨混同記載，足見被告黃
    寶葵對於正記公司及維仁公司確有向榮吉商行購入仿冒金門
    高粱酒並對外販售等情應屬知悉，況被告黃寶葵與同案被告
    張晃銘既共同經營正記公司及維仁公司，黃寶葵對於其銷售
    予廣香龍華樓等餐廳之金門高粱酒，其中有部分係同案被告
    江明恆製作之偽酒等情，更無不知之理。綜上所述，原審判
    決未審酌上開情形，逕為被告江明恆所涉仿冒洋酒部分、被
    告黃寶葵所涉仿冒金門高粱酒部分無罪之判決，顯有不當云
    云。
三、經查雖上訴意旨認本件查獲現場除扣案之假洋酒外，另尚有
    乙醇、洗瓶水管等物，顯見查獲現場亦為被告江明恆製作仿
    冒洋酒之工廠云云，惟查本件被告江明恆共同製造仿冒金門
    高粱酒之行為，係於查獲地點為之，此業經原審及本院認定
    屬實，故尚不能僅憑現場查扣之乙醇、洗瓶水管等物，即認
    被告江明恆亦有製造仿冒洋酒，另查現場雖查獲偽造洋酒，
    但亦有為數不少之真洋酒，且仿冒洋酒對被告江明恆而言，
    亦有其價值，故被告江明恆辯稱係有人抵債，而將之搬至其
    倉庫放置，並非全然不可採信，況縱被告就查獲偽造洋酒係
    「阿偉」抵債部分之抗辯不可採，惟仍無法證明該扣案之仿
    冒洋酒確係被告江明恆所共同製造。且查被告張晃銘於調查
    時供稱僅向被告江明恆購買偽造金門高粱（見偵查卷第96頁
    ），另於偵查中第一次接受訊問時，亦供稱沒有跟被告江明
    恆進過假洋酒（見偵查卷第289 頁），雖其於第二次接受訊
    問時，經檢察官提示進貨明細表後，供稱有向被告江明恆進
    過洋酒，但不清楚洋酒是否為假的，且供稱被告江明恆說該
    洋酒是用換貨來的（見偵查卷第292 、293 頁），再觀諸附
    表二及附表三編號8 至12所示被告江明恆經被告張晃銘所販
    賣仿冒金門高梁酒之店家可知，一般餐廳除供應高粱酒時，
    亦會考量不同消費者之需求而供應洋酒，惟於上開店家並未
    發現仿冒洋酒，若被告江明恆確有販賣仿冒洋酒等情，何以
    未於販賣仿冒金門高梁酒時一併販賣仿冒洋酒，況此亦無法
    證明被告江明恆有製造仿冒洋酒之情事，故原審認被告江明
    恆並未販賣仿冒洋酒，應無違誤，復無證據可證被告江明恆
    有製造仿冒洋酒之犯行，故上訴意旨關於被告江明恆製造販
    賣仿冒洋酒部分之主張，並未達無合理懷疑而可確信之程度
    ，亦不可採。又上訴意旨關於被告黃寶葵共同製造仿冒金門
    高粱酒部分，經查被告黃寶葵自調查、偵查、原審及本院審
    理時均供稱雖其係正記公司及維仁公司之實際負責人，其前
    夫張晃銘會以公司名義與他人交易，並將帳記在公司，但其
    對前夫張晃銘與被告江明恆之實際交易情形並不清楚。而上
    訴意旨雖以被告江明恆於偵查中供稱，正記公司作帳的人係
    黃寶葵，黃寶葵一定知情，以及被告張晃銘於偵查中曾供稱
    ，有告訴被告黃寶葵伊在賣假酒，既被告張晃銘所進酒帳，
    並非單獨表列，而係混同於公司帳間，認被告黃寶葵對被告
    張晃銘以公司名義購入仿冒金門高粱酒並加以販賣等情並非
    毫不知情等語。惟查被告黃寶葵於調查時供稱其於95、96年
    間已與前夫張晃銘關係不好，並於96年間離婚，正記公司原
    係其前夫之家族事業，由被告黃寶葵任負責人，被告黃寶葵
    並於91年再擔任維仁公司負責人，被告張晃銘與被告江明恆
    間之交易，雖係登載於正記公司帳上，但均係被告張晃銘自
    行登載，其因關係不好，對其所為並不過問等語（見偵查卷
    第130 至133 頁）。且被告江明恆於調查及偵查時均供稱係
    張晃銘與其接洽（偵查卷第76、142 頁），但以被告黃寶葵
    管帳，應該知情等語，核其所謂應該知情，或一定知情，應
    係指被告黃寶葵知悉此事，但知悉此事，並不表示被告黃寶
    葵即已參與本件製造、販賣仿冒金門高粱、洋酒之犯行。另
    被告張晃銘於調查中均未供稱被告黃寶葵知情或參與，於偵
    查中第一次訊問時，雖有提及有告訴被告黃寶葵其在賣假酒
    ，但亦供稱：「但我說這是我的事你不用管，那時我跟我老
    婆的關係已經很不好」（見偵查卷第289 頁），另衡諸證人
    陳寶彩即龍華樓餐廳負責人於調查時證稱係張晃銘向其販售
    偽造金門高粱酒（見偵查卷第102 、103 頁），故並無證據
    證明被告張晃銘與江明恆之交易紀錄出現在原為被告張晃銘
    家族企業之正記公司上，即認負責作帳的被告黃寶葵與被告
    張晃銘、江明恆有共謀之情形，況被告張晃銘於另案中係以
    販賣仿冒金門高粱酒判決有期徒刑六月確定（見臺灣板橋地
    方法院97年度簡字第7121號刑事判決），並未論其與被告江
    明恆共同製造仿冒金門高粱酒，則被告黃寶葵又如何能與被
    告江明恆共同製造，另亦查無證據證明已與前夫關係不好的
    被告黃寶葵有與其前夫共同販賣仿冒金門高粱酒之行為，故
    原審認不能證明被告黃寶葵有本件起訴書所述犯罪行為，應
    無違誤。
四、綜上所述，查無積極證據證明被告江明恆、黃寶葵有起訴書
    所指上開犯行，且依「罪證有疑，利於被告」之原則，亦無
    法僅憑上訴意旨所指摘之疑處，即認被告江明恆有製造仿冒
    洋酒及被告黃寶葵有製造或販賣仿冒金門高梁酒等犯行，因
    此原審認被告此部分犯罪不能證明，而依刑事訴訟法第301
    條第1 項前段規定，諭知被告無罪之判決，經核認事用法，
    應無違誤。上訴意旨指摘原判決此部份不當，求予撤銷改判
    ，核無理由，應予駁回。
據上論結，應依刑事訴訟法第368 條、第371 條、第369 條第1
項前段、第364 條、第299 條第1 項前段，商標法第81條第1 款
、第82條、第83條、刑法第11條、第28條、第210 條、第216 條
、第220 條第1 項、第55條、第47條第1 項、第38條第1 項第2
款，判決如主文。
本案經檢察官羅雪梅到庭執行職務
中　　華　　民　　國　　100　 年　　6　　 月　 30　　日
                    智慧財產法院第二庭
                          審判長法  官　陳忠行
                                法  官　曾啟謀
                                法  官　熊誦梅
以上正本證明與原本無異。
關於被告江明恆有罪部分，如不服本判決，應於收受送達後十日
內向本院提出上訴書狀，其未敘述上訴之理由者並得於提起上訴
後十日內向本院補提理由書（均須按他造當事人之人數附繕本）
。
其餘部分不得上訴（依刑事妥速審判法第8 條規定）。
中　　華　　民　　國　　100　 年　　7　　 月　　7　　 日
                                書記官  陳士軒
 
附錄：
1.本案論罪科刑法條全文
  商標法第81條
  未得商標權人或團體商標權人同意，有下列情形之一者，處三
  年以下有期徒刑、拘役或科或併科新臺幣二十萬元以下罰金：
  一、於同一商品或服務，使用相同之註冊商標或團體商標者。
  二、於類似之商品或服務，使用相同之註冊商標或團體商標，
      有致相關消費者混淆誤認之虞者。
  三、於同一或類似之商品或服務，使用近似於其註冊商標或團
      體商標之商標，有致相關消費者混淆誤認之虞者。
  商標法第82條
  明知為前條商品而販賣、意圖販賣而陳列、輸出或輸入者，處
  一年以下有期徒刑、拘役或科或併科新臺幣五萬元以下罰金。
  商標法第83條
  犯前二條之罪所製造、販賣、陳列、輸出或輸入之商品，或所
  提供於服務使用之物品或文書，不問屬於犯人與否，沒收之。
  刑法第210條
  偽造、變造私文書，足以生損害於公眾或他人者，處五年以下
  有期徒刑。
  刑法第216條
  行使第二百十條至第二百十五條之文書者，依偽造、變造文書
  或登載不實事項或使登載不實事項之規定處斷。
  刑法第220條
  在紙上或物品上之文字、符號、圖畫、照像，依習慣或特約，
  足以為表示其用意之證明者，關於本章及本章以外各罪，以文
  書論。
  錄音、錄影或電磁紀錄，藉機器或電腦之處理所顯示之聲音、
  影像或符號，足以為表示其用意之證明者，亦同。
2.刑事妥速審判法第8 條案件自第一審繫屬日起已逾六年且經最
  高法院第三次以上發回後，第二審法院更審維持第一審所為無
  罪判決，或其所為無罪之更審判決，如於更審前曾經同審級法
  院為二次以上無罪判決者，不得上訴於最高法院。